臺灣高等法院民事裁定　九十一年度勞抗字第二號
　　　抗　告　人　甲○○
右抗告人與相對人永敬汽車有限公司間勞資爭議調解事件，對於中華民國九十年十一
月二十三日台灣士林地方法院九十年勞聲字第二號所為裁定，提起抗告，本院裁定如
左：
      主    文
抗告駁回。
抗告程序費用由抗告人負擔。
      理    由
一、本件抗告人於原法院聲請意旨略以：抗告人與相對人就給付資遣費爭議，經台北
    市政府勞工局勞資爭議協調會協調，相對人同意以新台幣（下同）十萬元與抗告
    人和解，詎相對人事後不依協議內容履行，爰依勞資爭議處理法第三十七條之規
    定，聲請法院裁定准予強制執行等語。經原法院認本件協議內容，非勞資爭議處
    理法第三十七條所謂之調解，駁回抗告人之聲請，抗告人不服原法院之裁定，提
    起抗告，但迄今未提出任何抗告理由。
二、按勞資爭議經調解成立或仲裁者，當事人之一方不履行其義務時，他方當事人得
    向該管法院聲請裁定強制執行並免繳裁判費；於聲請強制執行時，並免繳執行費
    ，勞資爭議處理法第三十七條第一項定有明文。而依勞資爭議處理法第三十七條
    之聲請強制執行，有違反本法調解、仲裁之規定之情形者，法院應為駁回之裁定
    ，觀之同法第三十八條第四款自明。所謂違反本法調解、仲裁之規定之情形，即
    勞資爭議應依同法第十一條規定：「勞資爭議之調解，直轄市或縣（市）主管機
    關，應於接到當事人申請調解或依職權交付調解之日起七日內，組成勞資爭議調
    解委員會處理之。同一勞資爭議事件，跨越二直轄市或縣（市）管轄時，前項主
    管機關，由中央主管機關指定之。」；第十二條：「勞資爭議由當事人申請或由
    主管機關依職權交付調解時，其爭議當事人，應於接到主管機關通知之日起三日
    內各自選定調解委員，並將調解委員之姓名、性別、年齡、職業及住所或居所具
    報。主管機關認有必要時，得將前項期限酌量延長之；逾期不為具報者，主管機
    關得依職權代為指定之。」；第十六條：「勞資爭議調解委員會應有調解委員過
    半數出席，始得開會；經出席委員過半數同意，始得決議，作成調解方案。」；
    第十七條：「勞資爭議調解委員會之調解方案，經爭議當事人雙方同意在調解紀
    錄簽名者，調解為成立。」；第十八條：「爭議當事人對勞資爭議調解委員會之
    調解方案不同意時，為調解不成立。」規定處理是也，反之，即違反本法調解之
    規定。換言之，主管機關於收受勞資爭議聲請案件後七日內，應依法組成勞資爭
    議委員會，由該委員會依法開會、決議、作成調解方案，經當事人雙方同意並於
    調解紀錄簽名，調解始為成立。本件並未經主管機關依法組成勞資爭議委員會，
    僅由主管機關自行為當事人協調，而成立之和解，有原法院向台北市政府勞工局
    函調之案卷資料可稽（見原法院卷第九至十二頁），與勞資爭議處理法第三十七
    條第一項所謂勞資爭議經調解成立者之規定不符，故抗告人依據協議內容聲請准
    予強制執行，揆諸上開說明，於法顯有未合。從而，原法院駁回抗告人之聲請，
    並無違誤，抗告意旨指摘原裁定不當，求為廢棄，為無理由，應予駁回。
據上論結，本件抗告為無理由，依勞資爭議處理法第三十七條第三項，民事訴訟法第
四百九十二條第一項、第九十五條、第七十八條，裁定如主文。
中　　　華　　　民　　　國　　九十一　　年　　　四　　　月　　　十五　　日
　　　　　　　　　　　　　　　　民事第十一庭
　　　　　　　　　　　　　　　　　　審判長法　官　吳　景　源
　　　　　　　　　　　　　　　　　　　　　法　官　滕  允  潔
　　　　　　　　　　　　　　　　　　　　　法　官　連　正　義
右正本係照原本作成。
不得再抗告。
中　　　華　　　民　　　國　　九十一　　年　　　四　　　月　　　十六　　日
　　　　　　　　　　　　　　　　　　　　　書記官　張　永　中
